【裁判字號】    95,簡上,555
【裁判日期】    950728
【裁判案由】    電子遊戲場業管理條例
【裁判全文】
臺灣高雄地方法院刑事判決             95年度簡上字第555號
上  訴  人  臺灣高雄地方法院檢察署檢察官
上  訴  人
即  被  告  戊○○
            丁○○
上列上訴人等因被告等違反電子遊戲場業管理條例案件，不服本
院高雄簡易庭民國95年3 月23日95年度簡字第1156號第一審判決
（聲請簡易判決處刑案號：95年度偵字第2305號）提起上訴，及
移送併辦（95年度偵字第10794 號），本院判決如下：
    主  文
原判決關於戊○○部分撤銷。
戊○○共同連續違反未依電子遊戲場業管理條例規定辦理營利事
業登記者，不得經營電子遊戲場業之規定，累犯，處有期徒刑伍
月，如易科罰金，以參佰元折算壹日。扣案之電子遊戲機「網豹
」貳台（共含介面卡貳塊）、門鎖遙控器貳只、機台電源遙控器
壹只，及現金新臺幣伍佰元，均沒收。
其餘上訴駁回。
    事  實
一、戊○○前因賭博案件，經本院以91年度易字第453 號判決，
    判處有期徒刑6 月確定，嗣於92年7 月16日易科罰金執行完
    畢。詎仍不知悔改，明知其未辦理電子遊戲場業之營利事業
    登記，竟基於違法經營電子遊戲場業之概括犯意，而與丁○○共同基於犯意聯絡，自民國94年12月15日起，約定以每月
    新臺幣（下同）4000元之代價，由丁○○提供其所經營、位
    於高雄市三民區○○○路879-1 號之泡沫紅茶店，使戊○○
    擺設「網豹」電子遊戲機1 台，供不特定人把玩而經營電子
    遊戲場業，嗣於94年12月18日下午2 時50分許，為警在上址
    查獲，並扣得戊○○所有之上開電子遊戲機1 台（含介面卡
    1 塊）及機台內之現金200 元。之後，戊○○復承上開概括
    犯意，並基於賭博之概括犯意，而與丙○○、某真實年籍、
    姓名不詳之成年女子共同基於犯意聯絡，自95年2 月1 日起
    ，在其所經營、位於高雄市○○區○○街676 號1 樓之公眾
    得出入之「喜得順超商」隔間小房間內，擺設「網豹」電子
    遊戲機1 台，供不特定人把玩而經營電子遊戲場業，並用以
    與把玩該電子遊戲機之顧客對賭財物，雙方依押注之結果決
    定輸贏，如押中，可累積分數，憑機台螢幕剩餘之分數，依
    1 分等同1 元之比例兌換現金，如未押中，賭金則歸戊○○
    所有，而丙○○及上開不詳身分之成年女子，則輪班擔任該
    店店員，負責控制上開小房間及電子遊戲機台之開關、為賭
    客洗分、兌換現金等工作，渠3 人即以此方式，連續與不特
    定賭客對賭財物多次。嗣於95年2 月15日下午5 時50分許，
    經警喬裝賭客至上址查獲，並扣得戊○○所有之前開電子遊
    戲機1 台（含介面卡1 塊）、門鎖遙控器2 只、機台電源遙
    控器1 只，並在櫃檯處扣獲丙○○欲兌換與員警所喬裝賭客
    之現金300 元，因而知悉上情。
二、案經高雄市政府警察局、高雄市政府警察局三民第二分局移
    送臺灣高雄地方法院檢察署檢察官偵查後，聲請以簡易判決
    處刑及移送併辦。
    理  由
壹、程序方面
一、按被告以外之人於審判外之言詞或書面陳述，除法律有規定
    者外，不得作為證據，刑事訴訟法第159 條第1 項定有明文
    。又被告以外之人於審判外之陳述，雖不符前4 條之規定，
    而經當事人於審判程序同意作為證據，法院審酌該言詞陳述
    或書面陳述作成時之情況，認為適當者，亦得為證據。當事
    人、代理人或辯護人於法院調查證據時，知有第159 條第1
    項不得為證據之情形，而未於言詞辯論終結前聲明異議者，
    視為有前項之同意，刑事訴訟法第159 條之5 亦定有明文。
    本件被告戊○○（就另一被告丁○○而言）、被告丁○○（
    就另一被告戊○○而言）、證人李坤賢於警詢中之陳述，為
    被告以外之人於審判外之言詞陳述，而卷附檢察官之勘驗筆
    錄，則係被告以外之人於審判外之書面陳述，而公訴人及被
    告戊○○、丁○○2 人，就上開陳述未於本院審理過程中聲
    明異議，本院並審酌前開陳述作成時之情況均屬正常，且與
    本案相關之待證事實具有關連性，認適當作為證據，依前開
    刑事訴訟法第159 條之5 之規定，認上開陳述均具有證據能
    力。
二、次按，被告以外之人於偵查中向檢察官所為之陳述，除顯有
    不可信之情況者外，得為證據，刑事訴訟法第159 條之1 第
    2 項定有明文。本件被告戊○○、證人丙○○於檢察官偵查
    中所為之陳述內容，被告2 人及公訴人對其證據能力不爭執
    ，是並無顯有不可信之情況，且與本案相關之待證事實具有
    關連性，自應具有證據能力。
貳、實體方面
一、被告戊○○部分
(一)、訊據上訴人即被告戊○○固不否認有於前開泡沫紅茶店擺放
    扣案機具供不特定人把玩，及於其所經營之前開「喜得順超
    商」查獲上開物品等事實，然矢口否認有何違反電子遊戲場
    業管理條例及賭博之犯行，辯稱：關於在前開泡沫紅茶店擺
    設扣案機台部分，伊於擺設該機台前，有先去請教管區警員
    ，該警員對伊說以電腦改裝之電子遊戲機，於當時屬無法可
    管，所以伊才會去擺設該機台供客人打玩，伊並不知道如此
    係違法行為。而在第一件為警查獲後，伊就沒有再擺設電子
    遊戲機營業，嗣於「喜得順超商」查獲之電子遊戲機，本來
    是放在倉庫內，沒有供客人打玩，是員警要求超商店員讓其
    打玩，才會查獲本案云云。
(二)、經查，關於被告戊○○在前揭泡沫紅茶店違法經營電子遊戲
    場業之犯行，除被告上開供述外，並據同案被告丁○○於警
    詢中陳述明確（見警1 卷第5 至7 頁），核與證人李賢坤於
    警詢中所述情節相符（見警1 卷第8 至10頁），並有現場查
    獲相片（見警1 卷第20頁）在卷可稽，及「網豹」電子遊戲
    機1 台（含介面卡1 塊）及現金200 元扣案足憑，則被告於
    前開時間，在上開泡沫紅茶店內，於未依法辦理營利事業登
    記之情形下，擺設扣案「網豹」機台供不特定人把玩之事實
    ，堪以認定。又電子遊戲場業管理條例第4 條第1 項規定之
    電子遊戲機，係指利用電、電子、電腦、機械或其他類似方
    式操縱，以產生或顯示聲光影像、圖案、動作之遊樂機具，
    或利用上述方式操縱鋼珠或鋼片發射之遊樂機具，而該條所
    規定『電腦』之文意，與坊間販售含有主機、螢幕、鍵盤、
    音效卡等之個人電腦有間，亦即本條例所規範者，應指利用
    電腦原理及相關電腦配件所設計及裝置可以產生或顯示聲光
    影像、圖案、動作之有固定程式軟體及主機板之專用遊樂機
    具而言（最高法院著有91年度台非字第212 號判決可資參照
    ）。本案扣案之前開「網豹」電腦機具，其上設有投幣孔，
    而鍵盤上則貼有各式押注圖樣之標示，以便顧客把玩「網豹
    」此一特定遊戲，且該電腦機具未提供上網等其他用途之事
    實，業據被告戊○○於警詢、偵訊中陳述明確，並有前開現
    場查獲相片在卷可佐，是觀諸扣案電腦機具之設置情形，其
    與一般之個人電腦儲存或自網際網路上擷取聲光影像、圖案
    、動作之遊戲，僅具有附屬功能之作用，顯屬不同，當係專
    門用以使顧客把玩「網豹」此特定遊戲之經營，而非僅係因
    該等電腦機具之附屬功能作用，而使顧客得選擇把玩「網豹
    」此遊戲爾，足認扣案之電腦機具，係利用電腦原理及相關
    電腦配件，以顯示聲光影像之專用遊樂機，自為電子遊戲場
    業管理條例第4 條第1 項所規範之電子遊戲機無訛。至被告
    戊○○以前詞辯稱其認為扣案電腦機具非屬電子遊戲場業管
    理條例第4 條第1 項所規範之電子遊戲機，然其未能提出其
    所稱管區警員之年籍、服務單位等相關資料供本院傳喚查證
    ，則其所辯此節，實難予以採認；況其先前已有2 次因違反
    電子遊戲場業管理條例案件，而經論罪科刑之紀錄，有臺灣
    高等法院被告前案紀錄表在卷可佐，衡以常情，其就本案是
    否係違法經營電子遊戲場業乙情應有認識，然其前於警詢及
    偵訊中，均明白承認有違法經營電子遊戲場業之情，未提出
    任何辯解，益徵其自始即知悉本案係違法經營電子遊戲場業
    無訛。是被告戊○○前開所辯，顯係事後卸責之詞，無可採
    信，其此部分犯行，事證明確，洵堪認定。
(三)、關於被告戊○○在前揭「喜得順超商」違法經營電子遊戲場
    業及賭博之犯行，業據被告戊○○於警詢中供承明確，核與
    證人丙○○於偵訊中陳述情節相符（見併偵1 卷第6 、7 頁
    ），並有現場查獲相片（見併警卷第30頁）在卷可稽，及「
    網豹」電子遊戲機1 台（含介面卡1 塊）、門鎖遙控器2 只
    、機台電源遙控器1 只、現金300 元扣案足憑，則被告於前
    開時間，在上開「喜得順超商」內，於未依法辦理營利事業
    登記之情形下，擺設之扣案「網豹」機台而供不特定人把玩
    ，並藉此與顧客賭博之事實，堪以認定。雖被告嗣後翻異前
    詞而辯述如上，並稱：伊先前於警詢中會承認，是因為警察
    說丙○○已經承認，要伊配合丙○○的陳述，否則就要拖延
    將丙○○移送地檢署之時間云云；而證人丙○○於本院審理
    中亦證述：伊於警詢中之陳述，是警員事先打好筆錄，要伊
    照著筆錄念，伊在製作警詢筆錄的過程中，有向員警爭執實
    情與筆錄記載者不同云云（見本院卷第55至57頁）。然查，
    證人即查獲本案員警乙○○於本院審理中證述：案發當日，
    伊因為接獲檢舉，而依照長官指示，至前開「喜得順超商」
    查察本案，在進入該超商後，伊見到店內監視器上顯示店內
    有電子遊戲機，遂向店員丙○○表示要打玩電子遊戲機，丙○○聽聞後，沒有說什麼，就以遙控器開門讓伊進去1 個小
    房間內，打玩「網豹」電子遊戲機，而當日伊總共拿了3 、
    400 元給丙○○開分，現金與分數比例是1 比1 ，在打玩了
    一段時間後，伊機台上的分數為300 分整，伊就以小房間內
    的對講機向丙○○表示要洗分，而丙○○在將機台內的積分
    洗掉後，就拿了300 元現金要給伊，嗣查獲本案後，被告與
    丙○○都有到警局製作筆錄，期間並無對渠2 人為不法取供
    之情形，而被告均坦承犯行，態度亦很配合等語（見本院卷
    第51至55頁），要與被告戊○○及證人丙○○所述上情不同
    ；再佐以經檢察官勘驗證人丙○○警詢錄音帶結果：證人丙○○警詢筆錄之製作，係採一問一答方式進行，期間並可聽
    聞鍵盤敲打之聲音，而證人丙○○回答內容，亦與警詢筆錄
    相符，有檢察官勘驗筆錄在卷可佐（見併偵1 卷第14頁），
    足證證人丙○○前開證述無可採信；此外，依前揭現場查獲
    相片所示，上開超商內擺放扣案機台之小房間，其機台擺設
    整齊，機台前備有椅子，房間內並放置電扇供人使用，則依
    此等情狀，該房間當係供客人打玩電子遊戲機使用，非係用
    以堆放未使用機具之倉庫，足徵被告前開辯解難以採認。綜
    上，被告戊○○此部分犯行，事證亦臻明確，堪可認定。
二、被告丁○○部分
(一)、訊據上訴人即被告丁○○固不否認有於前開時間，以每月40
    00元之代價，提供上揭泡沫紅茶店使被告戊○○擺設「網豹
    」電子遊戲機1 台，並供不特定人把玩等事實，然矢口否認
    有何違反電子遊戲場業管理條例之犯行，辯稱：當初戊○○
    來找伊時，伊本來因戊○○沒有營利事業登記證，所以不願
    意讓其擺放查扣之機具，後來其有拿營利事業登記證給伊看
    ，上載的營業項目有電腦相關之經營，而戊○○所欲擺設的
    機具也是電腦，且又有稅捐稽徵機關的人來店內看過，所以
    伊才會認為合法而讓其擺設經營，嗣遭查獲後，伊因為不懂
    ，因而於警詢及偵訊中認罪，伊實無違反電子遊戲場業管理
    條例之犯行云云。
(二)、經查，被告丁○○此部分犯罪事實，除其上開供述外，並經
    本院論認如上，則被告丁○○於前開時、地，以每月4000元
    之代價，提供場地使被告戊○○擺設屬電子遊戲機之扣案「
    網豹」機台，並供不特定人把玩之事實，堪以認定。被告丁○○雖以前詞辯稱其不知悉本案係違法經營電子遊戲場業云
    云，並提出被告戊○○提供之營利事業登記證、娛樂稅核定
    稅額繳款書以為佐證。然被告丁○○前於93年間，甫因違反
    電子遊戲場業管理條例案件，經臺灣高雄地方法院檢察署檢
    察官以93年度速偵字第1825號為緩起訴處分之事實，有臺灣
    高等法院被告前案紀錄表在卷可按，則其對於「未依電子遊
    戲場業管理條例辦理營利事業登記者，不得經營電子遊戲場
    業」此一事項，自不得推稱不知；又其所提出之前開營利事
    業登記證（見本院卷第43頁），其上所記載之營業項目為「
    資訊軟體零售業」、「租賃業（電腦出租）」、「資訊軟體
    批發業」，則以此等記載內容，實不足令人產生得擺設電腦
    機具供人打玩電子遊戲以營業之誤認；至其提出之娛樂稅核
    定稅額繳款書（見本院卷第42頁），係核定95年1 月份之稅
    款，時間在本案遭查獲後，自無從以之為何有利於被告丁○○之認定；此外，被告丁○○既曾因違反電子遊戲場業管理
    條例案件遭查獲，衡以常情，其應就本案是否係違法經營電
    子遊戲場業乙情稍有認識，然其前於警詢及偵訊中，均明白
    承認有違法經營電子遊戲場業之情，未提出任何辯解，益徵
    其自始即知悉本案係違法經營電子遊戲場業無訛。
(三)、綜上，被告丁○○前開所辯，顯係事後卸責之詞，無可採信
    ，其上揭犯行，事證明確，堪以認定。
三、論罪科刑部分
(一)、被告戊○○部分
(1)、按行為後法律有變更者，適用行為時之法律。但行為後之法
    律有利於行為人者，適用最有利於行為人之法律，刑法第2
    條第1 項定有明文。查被告行為後，刑法業於95年7 月1 日
    修正公布施行，而修正後之刑法第33條第5 款規定「罰金：
    新臺幣1000元以上，以百元計算之」，與修正前之刑法第33
    條第5 款規定「罰金：1 元以上」相較，刑法分則中關於有
    罰金刑之規定者，在修法前最低度之法定刑係銀元1 元即新
    臺幣3 元（至罰金罰鍰提高標準條例第1 條，係關於最高度
    刑提高之規定，尚與最低度刑無關），而在修法後則係新臺
    幣1000元，比較修正前後之規定，修正後之規定較不利於行
    為人，是若行為人所犯罪行之法定刑有罰金刑者，即應依刑
    法第2 條第1 項前段規定，依行為人行為時即修正前之規定
    處斷（至亦於95年7 月1 日施行之刑法施行法第1 條之1 之
    規定，僅係規範如何將刑法分則罰金刑之單位由「銀元」轉
    換為「新臺幣元」，未就各該分則之實際內涵加以變更，尚
    不生新舊法比較之問題）。本件被告戊○○所犯刑法第266
    條第1 項之罪，其法定刑中有罰金刑，揆諸上開說明，自應
    適用修正前之規定處斷。是核被告戊○○所為，係違反電子
    遊戲場業管理條例第15條之規定，應依電子遊戲場業管理條
    例第22條規定論處，及犯修正前刑法第266 條第1 項之賭博
    罪。
(2)、被告戊○○就於上開泡沫紅茶店違法經營電子遊戲場業之犯
    行，與被告丁○○間；就於前開「喜得順超商」違法經營電
    子遊戲場業及賭博之犯行，與丙○○及前揭不詳身分之成年
    女子間，均有犯意聯絡及行為分擔，為共同正犯。至前開刑
    法修正時，雖於第28條將「正犯」之定義，由「2 人以上共
    同實施犯罪之行為者」修正為「2 人以上共同實行犯罪之行
    為者」，然此一修正，對實務上「共同正犯」之意涵不生影
    響（參見該條修法說明），是不生新舊法比較之問題，附此
    敘明。
(3)、按刑法第56條連續犯之規定，業於前開刑法修正時刪除，此
    刪除雖非犯罪構成要件之變更，但顯已影響行為人刑罰之法
    律效果，自屬法律有所變更，而比較新、舊法結果，被告戊○○上開多次違法經營電子遊戲場業、賭博犯行倘予分論併
    罰，顯較將之以連續犯論以一罪不利，是若該等犯行得依舊
    法論以連續犯時，自應依刑法第2 條第1 項前段規定，以舊
    法規定處斷。次按，上開刑法之修正，亦刪除舊法第55條關
    於牽連犯之規定。本件被告戊○○所犯上開違法經營電子遊
    戲場業、賭博犯行，若認具有牽連犯之關係，依修正前之規
    定，應從一重罪處斷；而依修正後之刑法，則應予分論併罰
    。比較新舊法之規定，修正後之規定未有利於被告，此時即
    應依刑法第2 條第1 項前段之規定，適用舊法關於牽連犯之
    規定處斷。查被告戊○○先後多次違法經營電子遊戲場業、
    賭博犯行，均時間緊接，犯罪構成要件相同，顯係基於概括
    犯意為之，揆諸上開說明，應分別依修正前刑法第56條連續
    犯之規定論以一罪，並均加重其刑。被告所犯上開2 罪，有
    方法目的之牽連關係，依據前揭說明，應依修正前刑法第55
    條規定，從一重之連續違法經營電子遊戲場業犯行處斷。併
    辦部分（即被告於前開「喜得順超商」違法經營電子遊戲場
    業及賭博之犯行）既與聲請簡易判決處刑部分，分別有連續
    犯及牽連犯之裁判上一罪關係，自為聲請效力所及，本院得
    併予審理，附此敘明。
(4)、被告戊○○有如犯罪事實欄所載之上揭前科紀錄，有臺灣高
    等法院被告前案紀錄表及臺灣高雄地方法院檢察署被告之刑
    案資料查註紀錄表在卷可稽，而前開刑法修正時，對於累犯
    規定亦有修正，然被告戊○○不論依刑法修正前後之規定，
    均成立累犯，故應依刑法第2 條第1 項前段之規定，適用修
    正前刑法第47條規定加重其刑，並遞加重之。
(5)、原審以被告戊○○於上開泡沫紅茶店違法經營電子遊戲場業
    之犯行事證明確，予以論罪科刑，固非無見，惟檢察官上訴
    意旨指摘原審未及審酌被告戊○○所犯上述併辦部分所示犯
    行，經本院認此部分與經聲請簡易判決處刑並由本院論罪科
    刑之犯行間，分別有連續犯及牽連犯之裁判上一罪關係，是
    檢察官之上訴即為有理由，至被告戊○○以其未於上開泡沫
    紅茶店違法經營電子遊戲場業為由提起上訴，雖無理由，然
    原判決此部分既無可維持，自應由本院撤銷改判之。
(6)、爰審酌被告戊○○不思以正當方式賺取財物，為貪圖暴利，
    而與他人賭博財物，助長社會大眾之僥倖心理，且未經許可
    擅自經營電子遊戲場業，破壞國家對於電子遊戲場業之管理
    ，行為並無足取，且其先前已有因相同性質案件而經論罪科
    刑之紀錄，竟仍為本件犯行，顯然未能知所警惕，復於犯後
    否認犯行，態度難認良好，然念其擺設電子遊戲機經營之時
    間非長、數量非多，而本院復另考量電子遊戲場業管理條例
    上揭規定，係屬所謂行政刑罰範疇，於立法之選擇上，非不
    得以行政罰鍰之方式替代，觸犯此等規定之行為人，其道德
    上之可歸責性非高，本質上之惡性較低等一切情狀，量處如
    主文所示之刑，以資懲儆。
(7)、按本件被告戊○○犯罪時之刑法第41條第1 項前段規定：「
    犯最重本刑為5 年以下有期徒刑以下之刑之罪，而受6 個月
    以下有期徒刑或拘役之宣告，因身體、教育、職業、家庭之
    關係或其他正當事由，執行顯有困難者，得以1 元以上3 元
    以下折算一日，易科罰金」，又被告戊○○行為時之易科罰
    金折算標準，修正前之罰金罰鍰提高標準條例第2 條（現已
    刪除）規定，就其原定數額提高為100 倍折算1 日，則本件
    被告行為時之易科罰金折算標準，應以銀元100 元以上300
    元以下折算1 日，經換算為新臺幣後，應以新臺幣300 元以
    上900 元以下折算1 日。惟95年7 月1 日修正公布施行之刑
    法第41條第1 項前段則規定：「犯最重本刑為5 年以下有期
    徒刑以下之刑之罪，而受6 個月以下有期徒刑或拘役之宣告
    者，得以新臺幣1000元、2000元或3000元折算1 日，易科罰
    金」，比較修正前後之易科罰金折算標準，修正後之規定較
    不利於被告，故應依刑法第2 條第1 項前段，適用被告行為
    時即修正前之規定，就被告戊○○上開宣告之刑，定其易科
    罰金之折算標準。
(8)、依刑法第266 條第2 項規定，當場賭博之器具，不問屬於犯
    人與否，沒收之，係採義務沒收主義，應優先於採職權主義
    之刑法第38條第1 項第2 款而適用（最高法院79年臺上字第
    5137號判例可資參照），於上開「喜得順超商」扣獲之「網
    豹」電子遊戲機1 台（含介面卡1 塊），係當場賭博之器具
    ，而同時扣獲之現金300 元，則係於櫃檯處扣得，業據證人
    乙○○於本院審理中證述明確，係屬兌換籌碼處之財物，均
    應優先適用刑法第266 條第2 項規定，宣告沒收。又於前開
    泡沫紅茶店扣獲之「網豹」電子遊戲機1 台（含介面卡1 塊
    ）及於上開「喜得順超商」扣獲之門鎖遙控器2 只、機台電
    源遙控器1 只，係供被告戊○○為本件犯罪所用之物，而於
    前開泡沫紅茶店扣獲之現金200 元，則為被告戊○○因本件
    犯罪所得之物，已如上述，且均係被告戊○○所有，業據其
    於警詢中供明在卷，爰分別依刑法第38條第1 項第2 款、第
    3 款之規定，併予宣告沒收。
(二)、核被告丁○○所為，係違反電子遊戲場業管理條例第15條之
    規定，應依電子遊戲場業管理條例第22條規定論處。被告丁○○就上開犯行與被告戊○○間，有犯意聯絡及行為分擔，
    為共同正犯。原審因而適用電子遊戲場業管理條例第22條、
    刑法第11條前段、第28條、第38條第1 項第2 款、第3 款、
    修正前刑法第41條第1 項前段、修正前罰金罰鍰提高標準條
    例第2 條，並審酌其未經許可違法經營電子遊戲場業，對社
    會善良風氣造成不良影響，且曾於93年間因違反電子遊戲場
    業管理條例案件，經檢察官為緩起訴處分，而今再犯本案，
    顯見其並無悔意，且藐視法律，本不宜輕縱，惟念其於偵訊
    中尚能坦承犯行等一切情狀，酌情量處拘役55日，並諭知易
    科罰金之折算標準，復以扣案之「網豹」電子遊戲機1 台（
    含介面卡1 塊）為共犯即被告戊○○所有供犯罪所用之物，
    扣案之現金200 元，則係戊○○所有、因犯罪所得之物，併
    為沒收之宣告。其認事用法，均無違誤，量刑亦屬妥適，被
    告丁○○以其不知觸法為由，指摘原判決不當而提起上訴，
    為無理由，應予駁回。另原判決雖未及比較前開易科罰金折
    算標準於刑法修正前後之適用，然上訴本院後，經比較新舊
    法，行為後之法律並非較有利於行為人，仍應依刑法第2 條
    第1 項前段之規定，適用行為時法，則原判決適用行為時法
    即無不當，自不構成此部分撤銷之事由，併此敘明。
據上論斷，應依刑事訴訟法第455 條之1 第3 項、第368 條、第
369 條第1 項前段、第364 條、第299 條第1 項前段，電子遊戲
場業管理條例第22條，刑法第11條前段、第2 條第1 項前段、第
28條、第266 條第2 項、第38條第1 項第2 款、第3 款，修正前
刑法第56條、第266 條第1 項、第55條、第47條、第41條第1 項
前段，罰金罰鍰提高標準條例第1 條前段，修正前罰金罰鍰提高
標準條例第2 條，判決如主文。
本案經檢察官甲○○到庭執行職務。
中    華    民    國    95    年    7     月    28    日
                  刑事第五庭    審判長法  官 李嘉興
                                      法  官 楊筑婷
                                      法  官 陳君杰
以上正本證明與原本無異。
不得上訴。
中    華    民    國    95    年    7     月    28    日
                                      書記官 陳昱良
本件論罪科刑法條：
電子遊戲場業管理條例第22條
違反第15條規定者，處行為人1 年以下有期徒刑、拘役或科或併
科新台幣50萬元以上250 萬元以下罰金。
電子遊戲場業管理條例第15條
未依本條例規定辦理營利事業登記者，不得經營電子遊戲場業。
刑法第266 條
在公共場所或公眾得出入之場所賭博財物者，處1000元以下罰金
。但以供人暫時娛樂之物為賭者，不在此限。
當場賭博之器具與在賭檯或兌換籌碼處之財物，不問屬於犯人與
否，沒收之。


司法院資訊處製作；財團法人民間司法改革基金會備份。
